【裁判字號】    97,消債更,329
【裁判日期】    980211
【裁判案由】    更生事件
【裁判全文】
臺灣基隆地方法院民事裁定           97年度消債更字第329號
聲  請  人
即  債務人  甲○○
代  理  人  陳瑞和律師
上列當事人聲請消費者債務清理事件，本院裁定如下：
    主  文
債務人甲○○自中華民國九十八年二月十一日十二時起開始更生
程序。
命司法事務官進行本件更生程序。
    理  由
一、按法院開始更生程序之裁定，應載明其年、月、日、時，並
    即時發生效力，消費者債務清理條例第45條第1項定有明文
    。又法院裁定開始更生或清算程序後，得命司法事務官進行
    更生或清算程序，必要時得選任律師、會計師或其他適當之
    自然人或法人一人為監督人或管理人，同條例第16條第1項
    亦有明文。
二、本件聲請人主張：伊有不能清償債務之情事，雖在消費者債
    務清理條例施行前曾依中華民國銀行公會會員辦理消費金融
    案件無擔保債務協商機制（下稱銀行公會債務協商機制），
    與最大金融機構債權人遠東國際商業銀行成立協商，約定每
    月應償還新臺幣（下同）18,000元。而聲請人原擔任醫院看
    護工，每月收入約40,000元，然自95年7月底起，因聲請人
    子宮內膜癌疾病復發，致無法擔任看護工工作，故自95年8
    月起即無力繳納而毀諾。聲請人雖自95年12月起從事路邊攤
    販賣糕餅之工作，惟每月獲利約15,000元至20,000元，僅足
    勉強糊口，但仍無法繳納每月應償還金額18,000元；又聲請
    人之無擔保或無優先權之債務總額未逾1,200萬元，復未經
    法院裁定開始清算程序或宣告破產，爰請求准予裁定開始更
    生程序等語。
三、經查，本件聲請人雖係從事小規模營業活動之人，惟每月獲
    利僅約15,000元至20,000元，且名下並無動產及不動產，所
    積欠債務總額為614,112元，未逾1,200萬元，有聲請人所提
    之財產及收入狀況說明書、財政部財產歸屬資料清單及債權
    人清冊暨債權總金額表在卷可稽，堪認本件聲請人確有不能
    清償之情事。
四、次查，本件聲請人固曾依銀行公會債務協商機制與金融機構
    債權人成立協商，惟於95年7月底因舊疾子宮內膜癌復發，
    無法繼續擔任看護工工作，致聲請人收入減少，而於同年8
    月起即無力繼續依協商條件償還債務等情，亦有聲請人提出
    之協議書暨還款計劃影本、診斷證明書等在卷足稽。可徵本
    件並非聲請人主觀上惡意不履行協商條件，實係客觀上確有
    不可歸責於聲請人之事由存在。
五、綜上所述，本件聲請人僅係從事小規模營業活動之一般消費
    者，且其有不能清償債務之情事，而所負無擔保及無優先權
    債務並未逾1200萬元；前雖與各債權銀行達成協議，但有不
    可歸責於己致履行協議顯有重大困難之事由存在，復未經法
    院裁定開始清算程序或宣告破產，亦查無聲請人有消費者債
    務清理條例第6條第3項、第8條或第46條各款所定駁回更生
    聲請之事由，則本件聲請人聲請更生，要屬有據，應予准許
    ，爰命司法事務官進行本件更生程序。
六、依消費者債務清理條例第45條第1項、第16條第1項之規定，
    裁定如主文。
中    華    民    國    98    年    2    月    11    日
                  民事庭法  官  林玉珮
以上正本係照原本作成。
本件不得抗告。
本裁定已於98年2月11日12時公告。
中    華    民    國    98    年    2    月    11    日
                        書記官  洪福基


司法院資訊處製作；財團法人民間司法改革基金會備份。
